【裁判字號】    89,上易,385
【裁判日期】    890315
【裁判案由】    違反著作權法
【裁判全文】
臺灣高等法院臺中分院刑事判決          民國八十九年度上易字第三八五號
    上  訴  人
    即  被  告  乙○○
右上訴人因違反著作權法案件，不服台灣彰化地方法院，八十八年度易字第一四五三
號，中華民國八十八年十二月十五日第一審判決（起訴案號：台灣彰化地方法院檢察
署八十八年度偵字第九八一六號），提起上訴，本院判決如左：
    主      文
上訴駁回。
    事實及理由
一、本案經本院審理結果，認第一審判決認事用法及量刑均無不當，應予維持，並引
    用第一審判決書記載之事實、證據及理由（如附件）。
二、上訴人即被告乙○○在本院未提出其他有利之證據及辯解，其上訴無理由，應予
    駁回。
三、據上論斷，應依刑事訴訟法第三百七十三條、第三百六十八條，判決如主文。
本案經檢察官甲○○到庭執行職務。
中      華      民      國    八十九     年      三       月    十五    日
                                  臺灣高等法院臺中分院刑事第三庭
      審判長法  官  方  艤  駐
                                              法  官  王  德  麟
                                              法  官  吳  信  銘
右正本證明與原本無異。
不得上訴。
                                              書記官  柯  孟  伶
中      華      民      國    八十九     年      三       月    十六    日
                                                                        Ｑ
臺灣彰化地方法院刑事判決                        八十八年度易字第一四五三號
    公  訴  人  臺灣彰化地方法院檢察署檢察官
    被      告  乙○○  女  三十五歲（民國○○○年○月○○日生）
                        住彰化縣彰化市○○街一八六號
                        身分證統一編號：Ｎ二二四六號
右列被告因違反著作權法案件，經檢察官提起公訴（八十八年度偵字第九八一六號）
，本院判決如左：
        主  文
乙○○連續擅自以出租之方法侵害他人之著作財產權，處有期徒刑月。如易科罰金
，以佰元折算壹日。
扣案影音光碟片（即ＶＣＤ）二片沒收。
        事  實
一、乙○○係彰化縣彰化市○○路二七二號金馬獎影視社負責人，該影視社以出租錄
    影帶、影音光碟片（即ＶＣＤ）等供人觀覽而收取租金為營業項目。明知不詳推
    銷影片之成年男子於民國（下同）八十八年八月間所贈與之「高校惡靈─富江」
    影音光碟片一部（內含二片ＶＣＤ），係未經著作財產權人三本企業股份有限公
    司（下稱三本公司）授權同意，擅自重製之影音光碟片，竟基於概括犯意，自八
    十八年八月初起，先後四次以每次新台幣（下同）四十元之價格，擅自出租該影
    音光碟片予不特定之客人觀覽，而侵害三本公司之著作財產權。迄八十八年九月
    十六日下午五時許，在前開影視社為警查獲，並扣得前開擅自重製之影音光碟片
    一部（內二片ＶＣＤ）。
二、案經三本公司訴請彰化縣警察局移送台灣彰化地方法院檢察署檢察官偵查起訴。
        理  由
一、訊據被告乙○○，坦承出租前開擅自重製之影音光碟片之事實，惟否認有何犯行
    ，辯稱，日本片並不受我國著作權法之保護，伊出租日本片未犯法，又每次租價
    為二十元，僅出租過二次云云。經查：
    （一）被告經營之前開影視社係以每次四十元之價格出租前開影音光碟片，已出
          租四次之事實，業據被告於警訊中供承不諱，核與其所僱用之前開影視社
          店員陳美雪於警訊中證述之詞相合。又查獲當時，該影視社之廣告榜上貼
          有該片之廣告，並店內電腦紀錄，亦顯現前開影音光碟片已出租四次，均
          經攝有相片在卷可按。故被告所辯租價為二十元，僅出租二次之辯詞，只
          係事後諉避之詞，委不足採。
    （二）扣案影音光碟片經本院勘驗結果，其外觀僅印有片名富江，而未印有發行
          人為何人等資料，與告訴人所提供之合法重製影音光碟（經勘驗後已於審
          理中發還告訴人之代理人）外觀迴不相同；又經播放勘驗內容，扣案影音
          光碟片之內容與告訴人所提之合法重製影音光碟片內容相同，有本院勘驗
          筆錄可稽，足見扣案影音光碟片係擅自重製之影音光碟片。
    （三）「高校惡靈─富江」影片係日本之著作，於八十八年三月六日在日本首次
          公開發行後，於一年內即授權告訴人三本公司取得在台灣為錄影節目發行
          （含錄影帶、鐳射影碟和影音光碟）之專有權利，並由三本公司於八十八
          年八月六日予以在台北市梅花、嘉年華及百老匯戲院播映而對公眾流通散
          布，有告訴人所提之產地證明資料、在日本首映資料、及受讓該著作於台
          灣發行之合約資料、經行政院新聞局審查播映ＶＣＤ合格之證明書、前開
          三家戲院播映之證明書及報紙廣告資料等在卷可憑。符合西元一九九三年
          七月十六日，北美事務協調委員會與美國在台協會著作權保護協定第一條
          第四項規定，是依著作權法第四條規定，得受我國著作權法保護，有內政
          部八十四年八月九日台（內）著會發字第八四一四八０八號函影本在卷可
          按。故被告所辯日本之著作不受我國著作權法保護一節，尚有誤解，並非
          全然正確而難加採信，此就本件扣案擅自重製之影音光碟片言，即係受我
          國著作權法保護之著作至為灼然。
    （四）綜上，復有前開影視社之營利事業登記證、告訴人之公司執照並營利事業
          登記證影本及扣案影音光碟片一部二片供證，本件事證明確，被告犯行堪
          予加認。
二、核被告所為係犯著作權法第九十二條擅自以出租之方法侵害他人之著作財產權罪
    。被告四次行為，時間相近，所犯構成要件同一，顯係基於概括犯意所為，應論
    以連續犯為一罪，依法加重其刑。爰審酌被告之品性、犯罪之動機、手段、目的
    及所生之危害等一切情狀，量處如主文所示之刑，並諭知易科罰金之折算標準，
    以示懲戒。扣案影音光碟片二片，屬被告所有，已據被告陳明，供本件犯罪所用
    ，併依刑法第三十八條第一項第二款宣告沒收。
據上論斷，應依刑事訴訟法第二百九十九條第一項前段，著作權法第九十二條，刑法
第十一條前段、第五十六條、第四十一條、第三十八條第一項第二款，罰金罰鍰提高
標準條例第二條，判決如主文。
中      華      民      國      八十八      年    十二    月    十五    日
                                    臺灣彰化地方法院刑事第三庭
                                            法      官  洪  榮  謙
右正本證明與原本無異。
如不服本判決，應於判決送達後十日內向本院提出上訴狀( 須附繕本 )。
告訴人或被害人對於判決如有不服具備理由請求檢察官上訴者，其上訴期間之計算係
以檢察官收受判決正本之日期為準。
                                            法院書記官  梁  高  賓
中      華      民      國      八十八      年    十二    月    十七    日
著作權法第九十二條
擅自以公開口述、公開播送、公開上映、公開演出、公開展示、改作、出租或其他方
法侵害他人之著作財產權者，處三年以下有期徒刑，得併科新臺幣十五萬元以下罰金
。


司法院資訊處製作；財團法人民間司法改革基金會備份。
